臺灣高等法院臺中分院刑事裁定　
110年度聲字第2006號
聲  請  人  臺灣高等檢察署臺中檢察分署檢察官     
受  刑  人  林榮華
上列聲請人因受刑人數罪併罰有二裁判以上，聲請定其應執行之
刑（聲請案號：110年度執聲字第919號），本院裁定如下：
    主  文
林榮華因犯如附表所示各罪所處之刑，應執行有期徒刑伍年。
    理  由
一、聲請意旨略以：受刑人林榮華（下稱受刑人）因詐欺數罪，
    先後經判決確定如附表，應依刑法第53條、第51條第5款規
    定，定其應執行之刑，爰依刑事訴訟法第477條第1項聲請裁
    定等語。
二、本件受刑人因犯如附表所示詐欺數罪，經臺灣臺中地方法院
    、臺灣苗栗地方法院及本院分別判處如附表各編號所示之刑
    （本院為犯罪事實最後判決之法院），均經確定在案，此有
    上開案件之裁判書、臺灣高等法院被告前案紀錄表附卷可稽
    。又受刑人本件如附表編號1 至3 所示之罪，前已由臺灣臺
    中地方法院以106年度訴緝字第190號判處應執行有期徒刑2 
    年確定，又如附表編號9 至10 所示之罪，前經本院以109 
    年度金上更一字第89號判處應執行有期徒刑1 年4 月確定；
    爰考量受刑人如附表所示各罪，均係參與詐欺集團所犯，屬
    犯罪類型相同之三人以上共同詐欺取財罪共計29罪（惟編號
    1 至3 、編號4 至10 各屬不同犯罪集團），行為態樣、手
    段、動機及侵害法益種類大致相同，責任非難重複性較高，
    審酌上情為整體評價後，定其應執行之刑如主文所示。
三、爰依刑事訴訟法第477 條第1 項、刑法第53條、第51條第5 
    款，裁定如主文。
中　　華　　民　　國　　110 　年　　8 　　月　　9 　　日
            刑事第十二庭     審判長法　官  張國忠     
　　　　　　      　　　　 　　    法　官  陳  葳       
                                    
　　　　　　　　　      　 　　　  法　官  劉敏芳
上列正本證明與原本無異。
如不服本裁定，應於收受送達五日內向本院提出抗告書狀（須附
繕本）。
　　　　　　　　　　　　   　　　  書記官  施耀婷 

中　　華　　民　　國　　110 　年　　8 　　月　　9 　　日





















附表：受刑人林榮華定應執行刑案件一覽表
編           號  1 2 3 罪           名  詐欺 詐欺 詐欺 宣     告    刑  有期徒刑1年1月 （共2罪） 有期徒刑1年 （共3罪） 有期徒刑7月 （共10罪） 犯   罪  日  期  105年10月7日 105年10月8日、13日、14日 105年10月6日、9日、10日、11日、12日、15日、16日、18日、19日、20日 偵 查（自訴） 機關年度案號  臺中地檢105 年度偵字第27727號 臺中地檢105 年度偵字第27727號 臺中地檢105 年度偵字第27727號 最  後事實審 法    院 臺中地院 臺中地院 臺中地院  案    號 106年度訴緝字第235號 106年度訴緝字第235號 106年度訴緝字第235號  判決日期 107.02.12 107.02.12 107.02.12 確  定判  決 法    院 臺中地院 臺中地院 臺中地院  案    號 106年度訴緝字第235號 106年度訴緝字第235號 106年度訴緝字第235號  判    決確定日期 107.07.19 107.07.19 107.07.19 是否為得易科罰金之案件  否 否 否 備           註  1.臺中地檢107年度執字第13774號（苗栗地檢107年度執助字第513號） 2.編號1至3部分經臺灣臺中地方法院以106年度訴緝字第235號判決判處應執行有期徒刑2年   














編           號  4 5 6 罪           名  詐欺 詐欺 詐欺 宣     告    刑  有期徒刑1年6月 有期徒刑1年2月 （共4罪） 有期徒刑1年3月 （共4罪） 犯   罪  日  期  107年5月29日 107年6月3日、4日 107年6月3日、5日 偵 查（自訴） 機關年度案號  臺中地檢107 年度偵字第26530號 苗栗地檢107 年度偵字第3085號 苗栗地檢107 年度偵字第3085號 最  後事實審 法    院 臺中地院 中高分院 中高分院  案    號 108年度訴字第398號 107年度金上訴字第2267號 107年度金上訴字第2267號  判決日期 108.08.15 108.01.30 108.01.30 確  定判  決 法    院 臺中地院 中高分院 中高分院  案    號 108年度訴字第398號 107年度金上訴字第2267號 107年度金上訴字第2267號  判    決確定日期 109.05.07 108.02.02 108.02.02 是否為得易科罰金之案件  否 否 否 備註  臺中地檢109年度執字第9887號 苗栗地檢109年度執字第2860號 苗栗地檢109年度執字第2860號 
















編           號  7 8 9 罪           名  詐欺 詐欺 詐欺 宣     告    刑  有期徒刑1年5月 有期徒刑1年4月 （共2罪） 有期徒刑1年3月  犯   罪  日  期  107年6月5日 107年5月29日 107年6月3日 偵 查（自訴） 機關年度案號  苗栗地檢107 年度偵字第3085號 苗栗地檢107 年度偵字第5304號 苗栗地檢107 年度偵字第3085號 最  後事實審 法    院 中高分院 苗栗地院 中高分院  案    號 107年度金上訴字第2267號 108年度訴字第119號 109年度金上重更一字第89號  判決日期 108.01.30 108.06.18 109.06.30 確  定判  決 法    院 中高分院 苗栗地院 中高分院  案    號 107年度金上訴字第2267號 108年度訴字第119號 109年度金上重更一字第89號  判    決確定日期 108.02.02 110.02.03 （最高法院撤銷發回後，被告於更一審程序撤回上訴） 109.08.03 是否為得易科罰金之案件  否 否 否 備註  苗栗地檢109年度執字第2860號 苗栗地檢110年度執字第954號 1.苗栗地檢109年度執字第2716號 2.編號9至10部分經本院以109年度金上重更一字第89號判決判處應執行有期徒刑1年4月 











編           號  10 （以下空白）  罪           名  詐欺   宣     告    刑  有期徒刑1年1月   犯   罪  日  期  107年6月3日   偵 查（自訴） 機關年度案號  苗栗地檢107 年度偵字第3085號   最  後事實審 法    院 中高分院    案    號 109年度金上重更一字第89號    判決日期 109.06.30   確  定判  決 法    院 中高分院    案    號 109年度金上重更一字第89號    判    決確定日期 109.08.03   是否為得易科罰金之案件  否   備註  1.苗栗地檢109年度執字第2716號 2.編號9至10部分經本院以109年度金上重更一字第89號判決判處應執行有期徒刑1年4月